最高法院刑事判決
111年度台上字第5053號
上  訴  人  簡國昌                     


上列上訴人因違反槍砲彈藥刀械管制條例案件，不服臺灣高等法
院中華民國111年8月9日第二審判決（111年度上訴字第708號，
起訴案號：臺灣桃園地方檢察署110年度偵字第5510號），提起
上訴，本院判決如下：
    主  文
上訴駁回。
    理  由
一、按刑事訴訟法第377條規定，上訴於第三審法院，非以判決
    違背法令為理由，不得為之。是提起第三審上訴，應以原判
    決違背法令為理由，係屬法定要件。如果上訴理由書狀並未
    依據卷內訴訟資料，具體指摘原判決不適用何種法則或如何
    適用不當，或所指摘原判決違法情事，顯與法律規定得為第
    三審上訴理由之違法情形，不相適合時，均應認其上訴為違
    背法律上之程式，予以駁回。
二、本件原審審理結果，認為上訴人簡國昌之犯行明確，因而維
    持第一審論處上訴人犯非法寄藏手槍罪刑（處有期徒刑5年2
    月，併科罰金新臺幣2萬元），及依法宣告沒收之判決，駁
    回上訴人在第二審之上訴。從形式上觀察，並無判決違法情
    形存在。
三、上訴意旨略以：警方於上訴人胞姊簡麗玉及簡麗玉之男友黃
    元鴻共同居處查獲本案手槍時，並不知手槍係上訴人所藏放
    ；警方係於上訴人獲簡麗玉之通知前往，並經上訴人向員警
    表明後始知悉，自合於刑法第62條之自首要件；原審未見及
    此而未予適用，自有判決不適用法則之違法等語。
四、惟查，原審認上訴人無刑法第62條之適用，已說明其理由，
    略以：警方持搜索票搜索上址並扣得扣案手槍後，黃元鴻在
    同日11時29分許之警方詢問時，已表示手槍為上訴人所有等
    語；而上訴人係於同日12時35分許，始經警方詢問；上訴人
    於原審亦陳稱：我到警局時，黃元鴻及我姊姊已經在做筆錄
    了，我是在他們做完筆錄後才開始做筆錄等語。足見警方在
    上訴人供承寄藏手槍前，已先因黃元鴻之陳述而得知係上訴
    人藏放等語（見原判決第3頁）。核其論斷，與卷內證據並
    無不合。上訴意旨就已經原判決明白說明之事項，再為爭執
    ，係就原審採證認事之適法職權行使，任意指摘，難認是合
    法之上訴第三審理由，應認其上訴違背法律上之程式，予以
    駁回。上訴人之上訴既應從程序上駁回，其請求本院依刑法
    第57條之規定為有利上訴人之判決乙節，本院已無從審酌，
    附此敘明。
據上論結，應依刑事訴訟法第395條前段，判決如主文。
中　　華　　民　　國　　111 　年　　11　　月　　10　　日
                  刑事第四庭審判長法　官  林  立  華
                                  法　官  王  敏  慧
                                  法　官  李  麗  珠
                                  法　官  梁  宏  哲
                                  法　官  林  瑞  斌
本件正本證明與原本無異
                                  書記官
中　　華　　民　　國　　111 　年　　11　　月　　15　　日